最高法院民事裁定　　　　　　　　　　　　　　　　九十一年度台聲字第四三三號
　　聲　請　人　戊 ○ ○
　　　　　　　　丙 ○ ○
　　　　　　　　丁 ○ ○
　　　　　　　　甲 ○ ○
　　　　　　　　乙 ○ ○
　　右　一　人
　　法定代理人　蘇莊寶貴
右聲請人因與財政部台灣省北區國稅局新竹市分局間請求強制執行事件，對於中華民
國九十年十月十一日本院確定裁定（九十年度台抗字第五○四號）聲請再審，本院裁
定如左：
    主  文
聲請駁回。
聲請訴訟費用由聲請人負擔。
    理  由
本件聲請人不服台灣新竹地方法院八十七年度新市財執專字第八六、八七號裁定，提
起抗告，台灣高等法院認其就本稅、滯納金、滯納利息部分之抗告為無理由，以八十
八年度抗字第一二六○號裁定予以駁回確定。聲請人以該部分之確定裁定有民事訴訟
法第四百九十六條第一項第一、二、十一、十二、十三款及第四百九十七條規定之再
審事由，對之聲請再審。台灣高等法院以：台灣高等法院係於民國八十八年九月三十
日裁定駁回聲請人該部分之抗告，聲請人於裁定送達時，即可知悉該部分之確定裁定
有無民事訴訟法第四百九十六條第一項第一款、第二款之再審事由。又聲請人提出之
財政部台財訴第0000000000號訴願決定書係於八十九年五月十五日發文送
達訴願代表人即聲請人戊○○、丁○○，行政院台八十九訴字第三二五一六號決定書
係於同年十一月十五日發文送達再訴願代表人即聲請人戊○○、丁○○、丙○○，財
政部台財訴第0000000000號訴願決定書係於九十年一月二十日發文送達訴
願人即聲請人戊○○、丁○○，渠等或所代理之其餘聲請人於送達時即可知悉確定裁
定有無民事訴訟法第四百九十六條第一項第十一、十二、十三款，及第四百九十七條
規定之再審事由。聲請人遲至九十年三月二十六日始聲請再審，顯逾三十日之不變期
間。至聲請人丙○○、甲○○、乙○○雖主張渠等係於九十年三月二十四日始經丁○
○告知財政部台財訴第0000000000號訴願決定書之內容，而知悉再審事由
云云，惟並未舉證證明等詞，因認聲請人聲請再審為不合法，裁定駁回聲請人再審之
聲請。聲請人不服，提起抗告，經本院九十年度台抗字第五○四號裁定（下稱原確定
裁定）駁回之。按聲請再審，應於三十日之不變期間內提起，前項期間自裁定確定時
起算，但聲請再審之理由知悉在後者，自知悉時起算。且聲請再審，應表明再審理由
及關於再審理由並遵守不變期間之證據，此觀民事訴訟法第五百零七條準用同法第五
百條第一項及第二項、第五百零一條第一項第四款規定自明。原確定裁定以聲請人向
台灣高等法院聲請再審時已逾不變期間，而維持台灣高等法院所為駁回聲請人再審之
聲請之裁定，經核並無適用法規顯有錯誤之可言。至聲請人另於本院前程序向本院提
出之財政部台財字第○九○○○四四二二○訴願決定書，乃其是否得以之另為聲請再
審之事由，核與其於前程序聲請再審時未遵守不變期間之事實，不生影響。聲請人執
是指摘原確定裁定有民事訴訟法第四百九十六條第一項第一款適用法規顯有錯誤之事
由，聲請再審，非有理由。
據上論結，本件聲請應予駁回。並依強制執行法第三十條之一、民事訴訟法第九十五
條、第七十八條，裁定如主文。
中      華      民      國    九十一    年      七      月    二十六    日
                              最高法院民事第六庭
                                  審判長法官  吳  正  一
                                        法官  劉  福  來
                                        法官  鄭  玉  山
                                        法官  黃  義  豐
                                        法官  許  澍  林
      右正本證明與原本無異
                                              書  記  官
中      華      民      國    九十一    年      八      月     十四     日
